【裁判字號】    97,易,735
【裁判日期】    971209
【裁判案由】    竊盜等
【裁判全文】
臺灣屏東地方法院刑事判決               97年度易字第735號
公  訴  人  臺灣屏東地方法院檢察署檢察官
被      告  乙○○
上列被告因贓物案件，經檢察官提起公訴（97年度偵字第2639號
、97年度偵緝字第248 號），本院判決如下：
    主  文
乙○○收受贓物，累犯，處有期徒刑柒月。
    事  實
一、乙○○曾於民國96年間，因竊盜案件，為本院以96年度簡字
    第749 號判決判處有期徒刑4 月確定，甫於97年3 月6 日縮
    刑期滿執行完畢。詎不知悔改，明知甲○○持有之車號WLX-
    921 號輕型機車為甲○○竊得之贓物（該車為丙○○所有，
    於97年4 月10日為甲○○竊得，甲○○竊盜部分已由本院判
    刑），竟仍基於收受贓物之犯意，於97年4 月19日7 時30分
    許，在屏東縣屏東市中山公園旁，自甲○○處收受上開機車
    （未懸掛車牌），供作代步工具。嗣於當日14時40分許，乙
    ○○騎乘上開機車行經屏東縣屏東市○○路仁愛國小前為警
    攔檢查獲。
二、案經屏東縣警察局屏東分局報告臺灣屏東地方法院檢察署檢
    察官偵查起訴。
    理  由
一、訊據被告乙○○固坦認曾向甲○○收受上開機車騎用，惟矢
    口否認有何收受贓物犯意，辯稱：我不知道那台車是贓車，
    甲○○跟我說那台車是她以前的報廢機車，車牌已經報銷云
    云。經查：
    (一)證人甲○○業於偵查中就被告明知上開機車為贓車，而仍
      收受使用一情結證屬實（97年偵緝字第248 號卷第25頁）
      。被告雖以前揭情詞為辯，然本件查獲時，上開機車並未
      懸掛車牌，亦未有行車執照，與一般合法機車明顯有別，
      常人對此應有警覺。被告於本院審理中對該機車來源之合
      法性亦自陳：「我心裡是有一點點懷疑」（本院卷第133
      頁背面）。況且，被告與甲○○相識未久，甚至不知甲○
      ○有無工作（被告陳述參照，本院卷第157 頁背面、第15
      8 頁），而該機車外觀又尚新，並無報廢機車之破舊感（
      機車照片參照，警卷第30頁）。因此，本件實無合理情況
      可使被告對於機車來源之正當性產生確信。是其辯稱不知
      機車為贓物云云，應為事後卸責之詞，不可採信。
    (二)證人甲○○雖於本院審理中翻異前詞，改稱：「我跟他（
      指乙○○）說機車是報廢的，是我家人的。」（本院卷第
      155 頁）云云，而有利於被告。惟其同次庭訊中又稱「我
      跟他（指乙○○）說，車子是『我自己的』。」云云（同
      前揭處），前後說詞已見矛盾。參以該車外觀尚新，衡情
      證人不致以車輛業已報廢一語取信於人，是故證人上開所
      言，應為迴護被告之詞，為本院不採，附此敘明。
    (三)綜據上述，本件事證已臻明確，被告犯行堪以認定。
二、核被告乙○○所為，係犯刑法第349 條第1 項之收受贓物罪
    。被告前有如事實欄所示之科刑及執行情形，有臺灣高等法
    院被告前案紀錄表附卷足憑，其於刑之執行完畢後5 年內，
    故意再犯本件有期徒刑之罪，為累犯，應依法加重其刑。爰
    審酌被告之智識程度，曾有妨害自由及竊盜之犯罪前科，素
    行不端，本件犯罪之動機、目的、手段，收受贓物之價值，
    其行為足以助長竊盜案件之發生，被害人之受害程度，被告
    事後否認犯行，毫無悔意，犯後態度不佳等一切情狀，量處
    如主文所示之刑，以資懲儆。
據上論斷，應依刑事訴訟法第284 條之1 、第299 條第1 項前段
，刑法第349 條第1 項、第47條第1 項，刑法施行法第1 條之1
，判決如主文。
中    華    民    國    97    年    12    月    9     日
                  刑事第四庭    法  官  王以齊
以上正本證明與原本無異。
如不服本判決應於收受本判決送達後十日內向本院提出上訴書狀
，其未敘述上訴理由者，並得於提起上訴後十日內向本院補提理
由書狀（均須按他造當事人之人數附繕本）「切勿逕送上級法院
」
                                書記官  蔡進吉
中    華    民    國    97    年    12    月    9     日
附錄本判決論罪科刑法條：
刑法第349 條第1 項
收受贓物者，處3 年以下有期徒刑、拘役或新臺幣1 萬5 千元以
下罰金。


司法院資訊處製作；財團法人民間司法改革基金會備份。
